# 求助陈版主， PPP 项目分类的疑问

提问人：liuweisheng 时间：2023-08-02 20:55:12
PPP项目，A公司建设运营期有对外收费权，如果收费低于支出加合理利润，政府保底。如果利润高于10%，超出部分政府跟企业三七分。政府会对质量进行考核，扣减保底金额，考核金额在最多扣减成本金额的20%。这是否属于混合模式进行计算。谢谢版主解惑。

回答人：chenyiwei
如前所述，如果需求风险完全由政府方承担，向使用者收费与政府承诺的可行性缺口补助之和不小于回收建造成本、融资成本和运维成本所需的最低金额，即总可以保证建造成本的回收并取得合理利润的，则属于金融资产模式。超额分成和业绩考核安排不影响其分类。